臺灣臺中地方法院刑事判決
111年度交易字第874號
公  訴  人  臺灣臺中地方檢察署檢察官
被      告  許峻豪


上列被告因過失傷害案件，經檢察官提起公訴（111年度偵字第3
766號），被告於本院準備程序中就被訴事實為有罪之陳述，本
院改以簡式審判程序審理，判決如下：
    主    文
許峻豪犯過失傷害罪，處有期徒刑捌月。
    犯罪事實
一、許峻豪於民國110年4月5日晚上10時54分許，駕駛車牌號碼0
    0-0000號自用小客車，沿臺中市西屯區臺灣大道慢車道由至
    善路往河南路方向行駛，行經該路段與朝富路交岔路口，欲
    右轉朝富路時，本應注意汽車行駛至交岔路口，右轉彎時，
    應切換車道至外側車道、右轉車道，駛至路口後再行右轉，
    且轉彎車應讓直行車先行，而依當時天候晴、夜間有照明、
    乾燥柏油路面無缺陷、視距良好亦無障礙物，且其所駕駛之
    車輛機械性能良好，依其智識、能力並無不能注意之情事，
    適有蘇智瑞騎乘車牌號碼000-0000號普通重型機車，沿同路
    段、同方向，由外側車道直行至該處；詎許峻豪竟疏未注意
    ，未禮讓直行車先行，即貿然由中間直行車道逕行右轉，與
    蘇智瑞騎乘之機車發生碰撞，致蘇智瑞人車倒地後，捲入許
    峻豪所駕駛之自用小客車副駕駛座下拖行，因而受有兩側肺
    挫傷併左側氣胸及右側血胸、脾裂傷併輕度腹膜出面（AAST
    脾臟損傷量表，Ⅱ級）、左側肱骨骨折、右下背部撕裂傷6公
    分、左背部皮膚組織壞死20x6公分及15x4公分、陰囊血腫及
    撕裂傷3公分、肝臟撕裂傷（AAST肝臟損害量表，Ⅳ級）、受
    傷處疤痕異常增生（蟹足腫）之傷害。嗣許峻豪於肇事後犯
    罪未被發覺之前，留在事故現場並主動向到場處理車禍員警
    潘聖文坦承肇事，而願接受裁判。　
二、案經蘇智瑞委由胡竣凱律師訴由臺中市政府警察局第六分局
    報請臺灣臺中地方檢察署檢察官偵查起訴。
    理    由
一、按除被告所犯為死刑、無期徒刑、最輕本刑為3 年以上有期
    徒刑之罪或高等法院管轄第一審案件者外，於刑事訴訟法第
    273 條第1 項程序進行中，被告先就被訴事實為有罪之陳述
    時，審判長得告知被告簡式審判程序之旨，並聽取當事人、
    代理人、辯護人及輔佐人之意見後，裁定進行簡式審判程序
    ；除簡式審判程序、簡易程序及第376 條第1 款、第2 款所
    列之罪之案件外，第一審應行合議審判，刑事訴訟法第273
    條之1 第1 項、第284 條之1 分別定有明文。本件被告許峻
    豪所犯係死刑、無期徒刑、最輕本刑為3 年以上有期徒刑或
    高等法院管轄第一審案件以外之罪，並於本院行準備程序時
    就被訴事實為有罪之陳述，本院依前揭規定，裁定改行簡式
    審判程序，先予敘明。
二、上開犯罪事實，業據被告於本院審理時坦承不諱，並有職務
    報告、臺中市政府警察局道路交通事故初步分析研判表、道
    路交通事故現場圖、調查報告表㈠、㈡、臺中市政府警察局第
    六分局第六交通分隊處理道路交通事故談話紀錄表、道路交
    通事故當事人酒精測定紀錄表、道路交通事故照片黏貼紀錄
    表、交通事故補充資料表、A1A2類交通事故攝影蒐證檢視表
    、路口監視器畫面翻拍照片、車輛詳細資料報表、證號查詢
    汽車駕駛人、機車駕駛人及光碟等附卷可稽（見本院卷第50
    頁、111年度偵字第3766號卷第11、37至72、77至83頁）；
    而告訴人因本件車禍導致受有兩側肺挫傷併左側氣胸及右側
    血胸、脾裂傷併輕度腹膜出面（AAST脾臟損傷量表，Ⅱ級）
    、左側肱骨骨折、右下背部撕裂傷6公分、左背部皮膚組織
    壞死20x6公分及15x4公分、陰囊血腫及撕裂傷3公分、肝臟
    撕裂傷（AAST肝臟損害量表，Ⅳ級）、受傷處疤痕異常增生
    （蟹足腫）之傷害等情，亦有澄清綜合醫院中港分院診斷證
    明書在卷為憑（見111年度偵字第3766號卷第31、33頁）；
    又告訴人所受之傷勢，經檢察官函詢上開醫院，該醫院函覆
    略以：「在臺灣健保制度下，有所謂重大外傷傷病卡，因病
    人有胸腹、四肢骨折之情事，故符合健保規範得以申請；其
    優惠項目為在一年期限內，可以免因看診相關科別而衍生之
    部分負擔；此和刑法所規定之重傷，定義完全不同」等語，
    此有該院111年3月18日澄高字第1112200號函附卷可佐（見1
    11年度偵字第3766號卷第173頁），足認告訴人受傷之情形
    尚未達刑法第10條第4項所定重傷之定義，併予敘明。
三、按汽車行駛至交岔路口，右轉彎時，應距交岔路口三十公尺
    前顯示方向燈或手勢，換入外側車道、右轉車道或慢車道，
    駛至路口後再行右轉；又轉彎車應讓直行車先行。道路交通
    安全規則第102條第1項第4 款前段、第7款分別定有明文。
    查本案案發時，天氣晴朗、為夜間有照明、柏油路面、乾燥
    無缺陷、無障礙物、視距良好等情，業據臺中市政府警察局
    第六分局第六交通分隊員警於道路交通事故調查表㈠記載明
    確，並有現場照片附卷可稽，足認本件並無不能注意之情事
    ；復經臺中市車輛行車事故鑑定委員會於111年8月12日，以
    中市車鑑字第1110005779號函檢附之鑑定意見書，鑑定結果
    認為：被告駕駛自用小客車，行至設有行車管制號誌交岔路
    口，右轉彎未先換入外側（直行右轉）車道、逕由中線直行
    車道右轉彎、未讓外側車道直行車先行，為肇事原因，亦有
    上開鑑定意見書附卷可稽（見本院卷第32、33頁），本院並
    當庭撥放路口監視器畫面光碟確認，被告係由該路段慢車道
    （有三線道）之中間直行車道逕行右轉乙節，核與卷附道路
    交通事故現場圖、路口監視器畫面截圖照片，均互核相符，
    其就本件車禍之發生，自有應注意、能注意而未予注意之過
    失甚明；告訴人所騎乘之機車遭被告撞擊後，人車倒地並捲
    入被告所駕駛之自用小客車副駕駛座下拖行，因而受有
　　前揭傷害，是被告之過失行為自與告訴人之傷害結果間，具
    有相當因果關係。從而，本件事證明確，被告犯行洵堪認定
    。
四、核被告所為，係犯刑法第284 條前段之過失傷害罪。又被告
    於肇事後留在事故現場，向前往現場處理，尚不知肇事者為
    何人之員警潘聖文坦承肇事，嗣並接受裁判之事實，有道路
    交通事故調查報告表㈡、臺中市政府警察局道路交通事故肇
    事人自首情形紀錄表附卷可佐，是被告於員警尚不知何人犯
    罪前，坦承其為行為人，合於自首之要件，依刑法第62條前
    段之規定，予以減輕其刑。
五、爰審酌被告駕駛自小客車，行至設有行車管制號誌交岔路口
    ，右轉彎未先換入外側（直行右轉）車道、逕由中線直行車
    道右轉彎、未讓外側車道直行車先行，為肇事原因，且迄今
    尚未與告訴人達成和解，本非不得予以嚴懲；惟斟酌被告犯
    後迭於偵審均坦承犯行，態度良好，有效節省司法資源，復
    參以被告雖未能與告訴人達成和解，然非無與告訴人和解之
    意，且雙方此部分之紛爭非不得經由民事訴訟程序或其他途
    徑加以解決（而告訴人於本院準備程序中提起附帶民事訴訟
    ），暨考量告訴人雖無肇事因素，然有無駕駛執照駕車、逾
    越速限行駛之情事，兼衡告訴人所受之傷害非輕等一切情狀
    ，量處如主文所示之刑，以資懲儆。
據上論斷，應依刑事訴訟法第299條第1項前段（依判決格式簡化
原則，僅引用程序法條文），判決如主文。
本案經檢察官李毓珮提起公訴，檢察官林岳賢到庭執行職務。
中　　華　　民　　國　　111 　年　　10　　月　　27　　日
                  刑事第十一庭  法  官  戰諭威
以上正本證明與原本無異。
如不服本判決應於收受判決後20日內向本院提出上訴書狀，並應
敘述具體理由；其未敘述上訴理由者，應於上訴期間屆滿後20日
內向本院補提理由書（均須按他造當事人之人數附繕本）「切勿
逕送上級法院」。
告訴人或被害人如不服判決，應備理由具狀向檢察官請求上訴，
上訴期間之計算，以檢察官收受判決正本之日起算。 
                                書記官  譚系媛
中　　華　　民　　國　　111 　年　　10　　月　　27　　日

附錄論罪科刑法條
中華民國刑法第284條：
因過失傷害人者，處1年以下有期徒刑、拘役或10萬元以下罰金
；致重傷者，處3年以下有期徒刑、拘役或30萬元以下罰金。